【裁判字號】    90,訴,296
【裁判日期】    900404
【裁判案由】    毒品危害防制條例
【裁判全文】
臺灣板橋地方法院刑事判決                            九十年度訴字第二九六號
    公  訴  人  臺灣板橋地方法院檢察署檢察官
    被      告  甲○○
右列被告因違反毒品危害防制條例案件，經檢察官提起公訴（九十年度毒偵字第一○
號），本院判決如左：
    主  文
甲○○連續施用第一級毒品，處有期徒刑柒月。又持有第二級毒品，處拘役伍拾日，
如易科罰金，以佰元折算壹日，扣案之安非他命壹包（淨重零點肆壹公克，包裝重
零點壹陸公克）沒收銷毀之。
    事  實
一、甲○○前因施用毒品案件，經強制戒治期滿後由臺灣高等法院於民國八十九年八
    月二十九日以八十七年上訴字第二六三三號判決免刑，並於八十九年十月五日確
    定，仍不知警惕，又另基於概括之犯意，自八十九年十月六日起至八十九年十一
    月二日上午止，先後在臺北縣土城市○○街六巷五號三樓住處等地，以針筒注射
    手臂方式，非法施用第一級毒品海洛因多次，平均每日即施用二、三次。嗣又另
    行起意，於八十九年十一月二日下午三時許，搭乘廖智源（另案偵查）所駕之Ｙ
    Ｙ─○二三二號自用小客車，自臺北縣新店市往臺北市途中，收受廖智源所交付
    予其保管之安非他命一包（淨重零點四一公布，包裝重零點一六公克），並將該
    包安非他命放入胸罩內而持有之，嗣於八十九年十一月二日下午四時五十分許，
    廖智源駕駛上開車輛搭載甲○○及洪國城行經臺北市○○○路、和平西路口時，
    為警攔車盤查時查獲，並當場扣得甲○○所持有之上開安非他命一包。
二、案經臺北市政府警察局萬華分局報請臺灣臺北地方法院檢察署檢察官呈請臺灣高
    等法院檢察署令轉臺灣板橋地方法院檢察署檢察官偵查起訴。
              理  由
一、右開施用海洛因及持有安非他命之事實，業經被告甲○○自白不諱，而被告查獲
    時採尿經送鑑結果，確呈嗎啡陽性反應，有臺北市立療養院煙毒尿液檢驗報告書
    在卷可資佐證，又被告前因施用毒品案件，經強制戒治期滿後由臺灣高等法院於
    民國八十九年八月二十九日以八十七年上訴字第二六三三號判決免刑，並於八十
    九年十月五日確定，亦有該免刑判決書及臺灣高等法院刑案紀錄簡覆表在卷足憑
    。而被告持有之安非他命一包經本院送請法務部調查局鑑定結果，確係甲基安非
    他命，亦有該局檢驗通知書一紙附卷，是被告罪證明確，應予依法論科。
二、核被告施用海洛因之行為，係犯毒品危害防制條例第十條第一項施用第一級毒品
    罪，其先後多次施用海洛因行為，時間緊接，犯罪構成要件相同，顯係基於概括
    之犯意而為之，應論以連續犯一罪，並依法加重其刑。而公訴人雖僅就被告於查
    獲前四十五小時內之施用海洛因犯行部分起訴，惟其未起訴部分之施用犯行與已
    起訴部分，有連續犯之裁判上一罪關係，而為起訴效力所及，本院自得併予審理
    （至被告於八十九年十月六日以前之施用海洛因行為，為前開免刑確定判決之既
    判力所及，本院自不得併予論罪，併予敘明）。另被告受寄持有安非他命之行為
    ，係犯同條例第十一條第二項之持有第二級毒品罪。所犯上開二罪，犯意各別、
    行為互異，應予分論併罰。爰審酌被告犯罪之動機、目的、手段，及其品性、生
    活狀況、智識程度、犯罪所生之損害，及犯罪後態度等一切情狀，分別量處如主
    文所示之刑，又就被告持有第二級毒品論罪科刑部分，於被告行為後，刑法第四
    十一條已於九十年一月十日修正公布施行，並於同年月十二日生效，其得易科罰
    金之罪已變更放寬為犯最重本刑為五年以下有期徒刑以下之刑之罪，比較新舊法
    結果，對於被告並無不利之影嚮，依刑法第二條第一項前段之規定，應適用裁判
    時之法律，爰依裁判時之修正後刑法第四十一條第一項前段規定諭知其易科罰金
    之折算標準。又被告持有之安非他命一包（淨重零點四一公布，包裝重零點一六
    公克）係毒品，應依法沒收銷燬之。
三、至公訴意旨另以被告自八十九年十月初起至同年十一月二月止，先後在臺北縣新
    店市等地連續施用安非他命云云，訊據被告則堅決否認有何施用安非他命之犯行
    ，並辯稱：其於警訊自白施用安非他命之事實並不實在，所持有之安非他命一包
    係同被查獲之廖智源所交付保管等語，經查公訴人所以認被告有施用安非他命之
    事實，無非係以被告於警訊之自白及查獲時持有上開安非他命一包為據，惟查被
    告於警訊固自白於上開期間有多次施用安非他命事實云云，惟被告嗣於檢察官偵
    查中即否認有何施用安非他命之犯行，而被告於查獲時之驗尿結果，亦僅驗有嗎
    啡陽性反應，但其安非他命係呈陰性反應，有前述之尿液檢驗報告可憑，足認被
    告於警訊自白其於查獲當日下午尚有與同被查獲之廖智源、洪國城一同施用安非
    他命之事實，顯屬不實，而同車被查獲之洪國城於警訊亦供稱從未與被告一同施
    用安非他命，且扣案之安非他命係廖智源於查獲當日下午三時許，在車上交付予
    被告的等語（見卷附臺灣臺北地方法院檢察署八十九年度毒偵字第三三二六號偵
    查卷第十二頁背面及第十三頁），核與被告所辯相符，再參酌被告於警訊及偵查
    中均迭次否認施用海洛因，卻於警訊自白施用安非他命，但於本院審理時已自白
    施用海洛因之事實，衡情被告既於本院審理時已自白罪刑較重且原先否認之施用
    海洛因之犯行，對持有安非他命之事實亦不爭執，苟非確未施用安非他命，自無
    堅決否認施用安非他命之理？從而，本件被告於警訊自白施用安非他命之事實，
    經調查結果既與其驗尿結果不符，已難認真實，而其持有之安非他命亦係查獲當
    日始為廖智源委託受寄而持有，依刑事訴訟法第一百五十六條第二項規定，自難
    徒以被告於警訊有瑕疵之自白作為其施用安非他命有罪認定之唯一證據，尚難認
    被告有何被訴施用安非他命之事實，惟檢察官於起訴事實中既已對其持有安非他
    命之事實論及起訴，並認其施用安非他命行為與前開有罪之持有行為有吸收關係
    之裁判上一罪關係，爰不另為無罪之諭知。至查扣之塑膠袋九十九個，查獲時係
    被告持有置於皮包內，與其持有置於胸罩內之安非他命一包，尚無關連，自不得
    予以沒收，併予敘明。
據上論斷，應依刑事訴訟法第二百九十九條第一項前段，毒品危害防制條例第十條第
一項、第十一條第二項、第十八條第一項前段，刑法第十一條前段、第五十六條、第
二條第一項前段、第四十一條第一項前段，罰金罰鍰提高標準條例第二條，判決如主
文。
本案經檢察官陳銘祥到庭執行職務
中      華      民      國      九十      年      四      月     四     日
                                臺灣板橋地方法院刑事第六庭
                                          法  官  朱  耀  平
右正本證明與原本無異
如不服本判決應於送達後十日內向本院提出上訴狀
                                          書記官  黃  炎  煌
中      華      民      國      九十      年      四      月     四     日
?
附錄本案論罪科刑法條全文
毒品危害防制條例第十條：
施用第一級毒品者，處六月以上五年以下有期徒刑。
施用第二級毒品者，處三年以下有期徒刑。
毒品危害防制條例第十一條
持有第一級毒品者，處三年以下有期徒刑、拘役或新臺幣五萬元以下罰金。
持有第二級毒品者，處二年以下有期徒刑、拘役或新臺幣三萬元以下罰金。
持有專供製造或施用毒品之器具者，處一年以下有期徒刑、拘役或新臺幣一萬元以下
罰金。


司法院資訊處製作；財團法人民間司法改革基金會備份。
